【裁判字號】    90,易,401
【裁判日期】    901231
【裁判案由】    恐嚇等
【裁判全文】
臺灣臺東地方法院刑事判決                            九十年度易字第四一號
    公  訴  人  臺灣臺東地方法院檢察署檢察官
    被      告  甲○○
右列被告因恐嚇等案件，經檢察官提起公訴（九十年度偵字第一五一四號），本院判
決如左：
    主  文
甲○○未經許可持有刀械，處有期徒刑貳月，如易科罰金，以參佰元折算壹日，扣案
之刀刃長六十七公分、刀柄二十二公分之武士刀壹支，沒收；又以加害生命之事，恐
嚇他人致生危害於安全，處有期徒刑肆月，如易科罰金，以參佰元折算壹日。應執行
有期徒刑伍月，如易科罰金，以參佰元折算壹日，扣案之刀刃長六十七公分、刀柄二
十二公分之武士刀壹支，沒收。
    事  實
一、甲○○於民國九十年八月十一日，在臺東市知本地區之夜市內購買刀刃長六十七
    公分、刀柄二十二公分之武士刀一支並未經許可持有之，藏放於臺東縣臺東市○
    ○街二之三號住處房間內。於九十年八月十五日凌晨三時四十分左右，甲○○因
    不滿其姪兒乙○○徹夜玩電腦，竟持右開武士刀至乙○○在同住處之房間內，將
    武士刀由後架在乙○○頸部，並以「再不關掉電腦就砍下你的頭」等語加害乙○
    ○生命之事恐嚇乙○○，使乙○○心生畏懼，致生危害於安全，嗣經員警據報前
    往處理，並扣得右開武士刀一支。
二、案經被害人乙○○告訴臺東縣警察局臺東分局報請臺灣臺東地方法院檢察署檢察
    官偵查起訴。
    理  由
一、訊據被告甲○○坦承未經許可持有刀刃長六十七公分、刀柄二十二公分之武士刀
    一支，以及持該武士刀指向告訴人乙○○衣領並向告訴人乙○○聲稱不關掉電腦
    就要砍死他之情，而矢口否認有何恐嚇犯行，辯稱伊主要為管教乙○○並無恐嚇
    犯意云云。惟查：被告確於右揭時地持扣案之右開武士刀恐嚇告訴人之事實，業
    據告訴人迭於警訊及偵查中指訴歷歷，而被告並坦承為阻止告訴人繼續打電腦才
    持扣案之武士刀指向告訴人衣領等語，足證告訴人所指訴之情節確與事實相符。
    再即使告訴人需要管教，被告並不能以持武士刀恐嚇之違法方式管教告訴人，即
    被告尚不能以管教之理由作為持武士刀恐嚇他人之合法依據，被告所辯並不足採
    。至於扣案之刀刃長六十七公分、刀柄二十二公分武士刀經臺東縣警察局鑑定結
    果，屬槍砲彈藥刀械管制條例列管之武士刀之情，有臺東縣警察局九十年十月二
    十五日九十東警保民字第一○七四七號函暨相片一幀在卷足憑，此外並有前開武
    士刀一支扣案可資佐證，事證明確，被告犯行堪足認定。
二、核被告甲○○所為，係犯槍砲彈藥刀械管制條例第十四條第三項未經許可持有武
    士刀罪及刑法第三百零五條恐嚇危害安全罪。被告所犯上述二罪，犯意各別，罪
    名互殊，應分論併罰。爰審酌被告之品行、犯罪動機係欲管教其姪子、目的、手
    段、所生之危害及犯罪後之態度等一切情狀，分別量處如主文所示之刑及定應執
    行刑，並諭知易科罰金之折算標準，以資懲儆。扣案之刀刃長六十七公分、刀柄
    二十二公分之武士刀一支為違禁物，應依刑法第三十八條第一項第一款規定宣告
    沒收之。而另扣案之被告所持有刀刃長三十一點五公分、刀柄十公分之短刀及刀
    刃長二十二公分、刀柄十公分之短刀各一支，經臺東縣警察局鑑定結果，非屬槍
    砲彈藥刀械管制條例列管之武士刀之情，亦有臺東縣警察局九十年十月二十五日
    九十東警保民字第一○七四七號函暨相片二幀在卷足憑，即非屬違禁物，亦非被
    告供犯罪所用及供犯罪預備之物，依法尚不得併予宣告沒收，附此敘明。
據上論斷，應依刑事訴訟法第二百九十九條第一項前段、槍砲彈藥刀械管制條例第十
四條第三項、刑法第十一條前段、第三百零五條、第五十一條第五款、第四十一條第
一項前段、第三十八條第一項第一款、罰金罰鍰提高標準條例第一條前段、第二條，
判決如主文。
本案經檢察官趙期正到庭執行職務。
中      華      民      國      九十      年      十二    月    卅一    日
                                  臺灣臺東地方法院刑事庭
                                          法  官  范智達
右正本證明與原本無異。
如不服本判決，應於判決送達後十日內向本院提出上訴狀。（須附繕本）
「切勿逕送上級法院」
                                          書記官  賴淑芬
中      華      民      國      九十      年      十二    月    卅一    日
附錄本案論罪科刑法條全文：
槍砲彈藥刀械管制條例第十四條
第三項：未經許可，持有或意圖販賣而陳列刀械者，處一年以下有期徒刑、拘役或新
臺幣五十萬元以下罰金。
刑法第三百零五條
以加害生命、身體、自由、名譽、財產之事，恐嚇他人致生危害於安全者，處二年以
下有期徒刑、拘役或三百元以下罰金。


司法院資訊處製作；財團法人民間司法改革基金會備份。
